【裁判字號】    97,交抗,834
【裁判日期】    971223
【裁判案由】    聲明異議
【裁判全文】
臺灣高等法院高雄分院刑事裁定         97年度交抗字第834號
抗  告  人
即  異議人  甲○○
上列抗告人因違反道路交通管理條例聲明異議案件，不服臺灣高
雄地方法院中華民國97年11月13日裁定（97年度交聲字第2539號
），提起抗告，本院裁定如下：
    主  文
抗告駁回。
    理  由
一、本案經本院審理結果，認原審上開裁定認事、用法均無違誤
    ，應予維持，並引用原審上開裁定之理由，如附件所示。
二、抗告人即異議人甲○○抗告意旨仍如其聲明異議意旨所述，
    指陳其於96年1 月23日晚上，係與朋友在隔壁之高雄市○○
    區○○路241 號小吃攤聚餐後，步行返回同路239 號租屋處
    ，欲將停放在騎樓之機車上鎖時，警員竟以異議人係酒後騎
    乘機車，對異議人進行酒測，並舉發異議人有駕駛人酒精濃
    度超過規定標準之違規行為，實非事實，原審駁回聲明異議
    ，尚有未當，請撤銷原裁定云云。
三、經查：本件異議人確有於96年1 月23日凌晨0 時48分許，飲
    用酒類後騎乘車牌號碼WCP-045 號輕型機車，行駛於高雄市
    楠梓區○○路，於高雄市○○區○○路241 號前，經警攔查
    及對異議人實施吐氣酒精濃度測試，測得其呼氣酒精濃度達
    每公升0.48毫克，已超過法定標準，違反道路交通管理處罰
    條例第35條第1 項第1 款規定，而遭員警製單舉發之事實，
    業據證人即舉發員警邱進德於原審調查時結證稱：「當日其
    執行晚上11時至凌晨1 時之巡邏勤務，沿德賢路西向東方向
    行駛，看見異議人未戴安全帽騎乘車牌號碼WCP-045 號輕型
    機車，其尾隨在後，在德賢路241 號前將異議人攔停，攔停
    後發現異議人身上有酒味，便對異議人執行酒測，酒測值為
    0.48mg/l，便依法開單舉發」等語明確。審酌證人邱進德係
    於異議人機車行駛方向之後方執行勤務，依證人邱進德值勒
    之位置，自可目睹異議人違規情形，且因異議人未戴安全帽
    ，目標甚為顯著，尚難認證人邱進德有誤為舉發之情事。此
    外，參以證人邱進德乃依法執勤之警員，與異議人素昧平生
    ，應無嫌隙，尚無足認其有任意為不實舉發之情事存在；再
    佐以其證詞內容前後一貫，且無瑕疵可指，其所陳述之經過
    並無違反經驗或論理法則之情形，且於本件卷存證據資料內
    並無任何積極證據足以證明證人所述虛偽，亦無足可顯信證
    人陳述不可採之品行證據或前科證據存在，自不得僅因證人
    為本件開單告發受處分人之員警即否認其在訴訟上所具有之
    原證人資格。從而，受處分人既未就執勤警員之舉發有誤提
    出相關證據以供調查，復查無任何證據足資證明其有捏造事
    實違法取締之情事，則執勤警員本其維護交通秩序、安全職
    責所為之舉發，自難認為違法。是證人邱進德上開證詞應屬
    可信，足見異議人確有酒後駕車之違規行為。準此，異議人
    否認有上開違規行為云云，自難採信等情，業據原審於上開
    裁定理由論綦詳。再查，異議人之居所係在高雄市○○區
    ○○路116 巷之6 號，業據異議人於原審調查時陳明在卷，
    有原審訊問筆錄及送達證書足憑，異議人亦未提出其租住於
    高雄市○○區○○路239 號之事證，以實其說，則其陳稱當
    天晚上係與朋友在隔壁之德賢路241 號小吃攤聚餐後，步行
    返回同路239 號租居處之情，即非事實。又按執行交通勤務
    舉發違反道路交通管理處罰條例所列違規之事實，本質上為
    行政處分，係公務員基於職務上之權力，且警員所為之舉發
    ，係依法就特定之具體事件所為之具有公法上效果之單方面
    行政行為，基於公務員為公法上行為具有公信力之原則，該
    行政處分行為當可被推定為真正，異議人並未能提出其無前
    揭違規之事證，其空口指摘原裁定不當，非有理由，應予駁
    回。
四、據上論結，應依道路交通案件處理辦法第26條、刑事訴訟法
    第412 條，裁定如主文。
中    華    民    國    97    年    12    月    23    日
                  刑事第四庭    審判長法  官   蕭權閔
                                      法  官   吳進寶
                                      法  官   陳吉雄
以上正本證明與原本無異。
本裁定不得再抗告。
中    華    民    國    97    年    12    月    24    日
                                      書記官   郭蘭蕙
                                                   w
附件：
臺灣高雄地方法院交通事件裁定        97年度交聲字第2539號
原處分機關  高雄市政府交通局
代  表  人  王國材
異  議  人
即受處分人  甲○○
上列異議人即受處分人因違反道路交通管理處罰條例案件，對於
高雄市政府交通局於民國97年10月16日所為之處分（原處分：高
市交裁字第裁32-B00000000號），聲明異議，本院裁定如下：
    主  文
異議駁回
    理  由
一、聲明異議意旨略以：受處分人即異議人甲○○於民國96年1
    月23日，與友人在高雄市○○區○○路241 號隔壁之小吃攤
    聚餐後，步行返回位於高雄市○○區○○路239 號之租屋處
    ，在騎樓將機車上鎖時遭執行警員攔檢並進行酒測，其並無
    酒後駕車之行為云云，爰聲明異議，請求撤銷原處分。
二、按汽車駕駛人，駕駛汽車經測試檢定，酒精濃度超過規定標
    準者，處新台幣（下同）15,000元以上60,000元以下罰鍰，
    並當場移置保管其車輛及吊扣其駕駛執照1 年，道路交通管
    理處罰條例第35條第1 項第1 款定有明文。
三、經查：
（一）本件異議人確有於96年1 月23日凌晨0 時48分許，飲用酒
      類後騎乘車牌號碼WCP-045 號輕型機車，行駛於高雄市○
      ○區○○路，於高雄市○○區○○路241 號前，經警攔查
      及對異議人實施吐氣酒精濃度測試，測得其呼氣酒精濃度
      達每公升0.48毫克，已超過法定標準，違反道路交通管理
      處罰條例第35條第1 項第1 款規定，而遭員警製單舉發之
      事實，業據證人即舉發員警邱進德於本院調查時結證稱：
      當日其執行晚上11時至凌晨1 時之巡邏勤務，沿德賢路西
      向東方向行駛，看見異議人未戴安全帽騎乘車牌號碼WCP-
      045 號輕型機車，其尾隨在後，在德賢路241 號前將異議
      人攔停，攔停後發現異議人身上有酒味，便對異議人執行
      酒測，酒測值為0.48mg/l，便依法開單舉發等語明確（本
      院卷第15頁倒數第8 行至第16頁第13行），並有高雄市政
      府警察局96年1 月23日高市警交字第B00000000 號舉發通
      知單、酒精濃度測定值列印單在卷可稽（本院卷第6 頁、
      第7 頁）。
（二）本院審酌證人邱進德係於異議人機車行駛方向之後方執行
      勤務，依證人邱進德值勤位址而言，自可目睹異議人違規
      情形，且因異議人未戴安全帽，目標甚為顯著，尚難認證
      人邱進德有誤為舉發之情事。此外，參以證人邱進德乃依
      法執勤之警員，與異議人素昧平生，應無嫌隙，尚無足認
      其有任意為不實舉發之情事存在；再佐以其證詞內容前後
      一貫，且無瑕疵可指。基此，審諸證人邱進德為原處分機
      關所認定受處分人有前開違規行為之原證人，依其到庭所
      陳述之經過並無違反經驗或論理法則之情形，且於本件卷
      存證據資料內並無任何積極證據足以證明證人所述虛偽，
      亦無足可顯信證人陳述不可採之品行證據或前科證據存在
      ，自不得僅因證人為本件開單告發受處分人之員警即否認
      其在訴訟上所具有之原證人資格。從而，受處分人既未就
      執勤警員之舉發有誤提出相關證據以供調查，本院經查亦
      無任何證據足資證明其有捏造事實違法取締之情事，則執
      勤警員本其維護交通秩序、安全職責所為之舉發，自難認
      為違法。是證人邱進德上開證詞應屬可信，足見異議人確
      有酒後駕車之違規行為。準此，異議人執前陳詞，否認有
      上開違規行為云云，自難採信。綜上，異議人確有前開違
      規事實甚明，從而原處分機關所為之裁定，依法並無不當
      ，異議人所為異議為無理由，應予以駁回。
四、據上論斷，應依道路交通案件處理辦法第19條，裁定如主文
    。
中    華    民    國    97    年    11    月    13    日
                  交通法庭  法  官  王碧瑩
以上正本係照原本作成。
如不服本裁定應於送達後5日內向本院提出抗告狀。
中    華    民    國    97    年    11    月    13    日
                            書記官  吳智媚


司法院資訊處製作；財團法人民間司法改革基金會備份。
